臺灣苗栗地方法院民事判決　　　　　　100年度苗簡字第346號
原　　　告　黃中言
被　　　告　徐瑋濃
上列當事人間請求侵權行為損害賠償事件，本院於民國100 年12
月8 日言詞辯論終結，判決如下：
    主      文
原告之訴駁回。
訴訟費用由原告負擔。
    事實及理由
一、原告主張：原告於民國99年12月23日向被告購買二手寶騰蓮
    花轎式小客車，購車時被告只告知是一手原廠車輛，直至系
    爭車輛之行車電腦需升級，返抵寶騰蓮花原廠才知事實並不
    如被告所說，此車進口時為手排車，被告卻改裝為自排車，
    原廠技師並告知原告，以其多年經驗，此車已經過多次大型
    修改，與原廠車相差甚遠，而上述事由，自始至終被告都未
    據實以告，有詐欺之嫌。依原廠估價系爭車輛，須花費新臺
    幣（下同）125,000 元之費用才得以安全的改裝為手排車，
    惟被告私下改裝僅花費約30,000元，對原告之安全恐有疑慮
    ，亦致使原告多花費40,000元維修，故被告之改車行為已構
    成民法184 條的侵權行為。並聲明：被告應給付原告215,00
    0 元。
二、被告則以：系爭車輛是被告向他人購買二手車，買的時候系
    爭車輛就是自排車，所以被告亦不知系爭車輛曾有改車情況
    。嗣原告向被告購買系爭車輛時，表示要買自排車，被告賣
    的也是自排車，而原告於購買後欲改成手排車，改的費用不
    應由被告負擔。且買賣當時之車況，被告都有向原告講清楚
    ，原告亦也請他的朋友來驗車後三天，雙方才交車。另被告
    並無向原告保證車子沒有經過變造，亦無與原告合意如有重
    大事故、變故，可以退車或修車。至於原告所提出之契約書
    上有載明該條件，應是原告自己加上去的。原告於使用系爭
    車輛一年後，才主張系爭車輛有問題，故被告不同意原告之
    請求。並聲明：駁回原告之訴。
三、按因故意或過失，不法侵害他人之權利者，負損害賠償責任
    ，民法第184 條第1 項前段固有明文，惟行為人需有故意或
    過失之加害行為、行為不法、侵害被害人之權利、致被害人
    受有損害、加害行為與被害人之損害間有因果關係，始應負
    侵權行為之損害賠償責任。次按當事人主張有利於己之事實
    者，就其事實有舉證之責任，民事訴訟法第277 前段有明文
    規定，又按民事訴訟如係由原告主張權利者，應先由原告負
    舉證之責，若原告先不能舉證，以證實自己主張之事實為真
    實，則被告就其抗辯事實即令不能舉證，或其所舉證據尚有
    疵累，亦應駁回原告之請求最高法院著有17年上字第917 號
    判例要旨可資參照。
四、本件原告主張被告故意隱匿系爭車輛之曾經改車之事實，致
    原告之安全產生疑慮，並為此多花費金錢維修，原告因被告
    之行為而受有損害，已構成詐欺之侵權行為等語，然為被告
    所否認，是依據上開條文之規定與說明，原告對其此項主張
    即應負舉證之責任。經查：原告上開主張，雖據其提出依汽
    車買賣合約書為證，且該合約書上載明：「該車如有重大事
    故、變故，一律無條件退車或修復」之條件（見卷第23頁）
    ，然經本院對照被告所提出之相同汽車買賣合約書上所載（
    見卷第25頁），被告所提出之汽車買賣合約書並未記載上開
    條件，故自難僅憑原告所提出之合約書上所載之條件，即認
    為兩造就此條件有達成合意。蓋衡情，倘若兩造就系爭汽車
    之買賣，確實有合意約定上開合約書所載之條件，則為求慎
    重，兩造理應會在各自所持有之買賣合約書上載明上開條件
    ，然被告所持有之合約書卻未載明上開條件，顯然與一般常
    情有違。更何況，退步言之，即便兩造就系爭汽車買賣有就
    上開條件達成合意，然此亦僅係被告是否應就系爭車輛負該
    條件所述之瑕疵擔保責任而已，尚不得以被告違反該條件之
    約定，即逕認被告有何侵權行為可言。此外，原告復未提出
    其他任何積極證據以實其說。從而，原告依侵權行為法律關
    係，主張被告應給付原告215,000 元，為無理由，應予駁回
    。
五、本件事證已臻明確，兩造其餘之主張及舉證，核與判決之結
    果不生影響，爰無庸一一論述，併此敘明。
六、訴訟費用負擔之依據：民事訴訟法第78條。
中    華    民    國  100     年    12    月    22    日
                  苗栗簡易庭法  官  王炳人
以上正本係照原本作成。
如對本判決上訴，須於判決送達後20日內向本院提出上訴狀。
如委任律師提起上訴者，應一併繳納上訴審裁判費。
                            書記官  許慈郁
中    華    民    國  100     年    12    月    22    日